【裁判字號】    97,消債更,1061
【裁判日期】    980513
【裁判案由】    更生
【裁判全文】
臺灣桃園地方法院民事裁定          97年度消債更字第1061號
聲  請  人
即  債務人  甲○○
上列聲請人因消費者債務清理事件聲請更生，本院裁定如下：
    主  文
債務人甲○○自民國98年5 月15日下午5 時起開始更生程序。
命司法事務官進行本件更生程序。
    理  由
一、按法院開始更生程序之裁定，應載明其年、月、日、時，並
    即時發生效力。次按法院裁定開始更生或清算程序後，得命
    司法事務官，進行更生或清算程序，必要時，得選任律師、
    會計師或其他適當之自然人或法人一人為監督人或管理人。
    消費者債務清理條例第45條第1 項、第16條第1 項分別定有
    明文。
二、債務人聲請意旨略以：債務人因積欠中華成長二資產管理股
    份有限公司消費借款債務約新台幣（下同）204 萬元，因債
    權人並非金融機構，故未曾有過債務協商，債務人原以擺地
    攤謀生，每月收入約50,000元，扣除債務人及家人（三個小
    孩、母親及妻子）每月必要生活費用約28,000元外，尚可履
    行清償債務，惟因經濟景氣不佳，擺地攤收入驟減且不固定
    ，債務人乃改至桃園縣復興鄉公所謀職工作，每月薪資約24
    ,000 元 ，已不敷支應日常生活開銷，顯無法再履行清償債
    務，故債務人之收入減少無法履行清償債務之原因，並非可
    歸責於債務人之事由所致；而債務人無擔保或無優先權之債
    務總額未逾1,200 萬元，復未經法院裁定開始清算程序或宣
    告破產，爰請求准予裁定開始更生等語。
三、按消費者債務清理條例立法意旨，乃在幫助陷於經濟上困境
    之債務人，藉由更生或清算程序，走出經濟困境，而可得重
    新面對新的人生，實現憲法保障生命權之目的。查：債務人
    主張上開事實，已據提出財產及收入狀況說明書、債權人及
    債務人清冊、財團法人金融聯合徵信中心當事人查詢個人資
    料回覆書、全國財產稅總歸戶財產清單、95、96年度綜合所
    得稅各類所得清單、債務人扶養親屬表、戶籍謄本、活期存
    款存摺、郵政存簿儲金簿、工作證明等為證，核無不實。依
    債務人現時每月薪資收入約為24,000元左右，有郵政存簿儲
    金簿資料所載薪資報酬可參，上開收入已不足支付債務人及
    受其扶養之人的基本生活費用28,000元，足見債務人確實無
    法履行清償債務，已符合消費者債務清理例第151 條第5 項
    「因不可歸責於己之事由，致履行顯有重大困難」之規定，
    復依債務人提出之全國財產稅總歸戶財產查詢清單所載，債
    務人名下別無其他財產可供清償所欠債務。綜上所述，堪認
    本件債務人確有不能清償債務之情事。此外，本件又查無債
    務人有消費者債務清理條例第6 條第3 項、第8 條或第46條
    各款所定駁回更生聲請之事由存在，故債務人聲請更生，應
    屬有據，並依首揭規定命司法事務官進行本件更生程序。
四、爰裁定如主文。
中    華    民    國    98    年    5     月    13    日
              民事第一庭  法  官  潘進柳
上為正本係照原本作成
本件不得抗告
本裁定已於98年5月15日下午5時公告。
中    華    民    國    98    年    5     月    13    日
                              書記官  谷貞豫


司法院資訊處製作；財團法人民間司法改革基金會備份。
